【裁判字號】    92,易,726
【裁判日期】    920520
【裁判案由】    毒品危害防制條例
【裁判全文】
臺灣臺北地方法院刑事判決                          九十二年度易字第七二六號
    公訴人  臺灣臺北地方法院檢察署檢察官
    被  告  乙○○
右列被告因毒品危害防制條例案件，經檢察官提起公訴（九十二年度毒偵字第四二０
號），本院判決如左：
    主  文
乙○○連續施用第二級毒品，累犯，處有期徒刑拾月。
安非他命壹包（毛重零點零貳公克，淨重零點零壹公克）沒收銷燬之。
    事  實
一、乙○○前曾犯贓物、違反麻醉藥品管理條例等案件，最近一次因違反毒品危害防
    制條例案件，於民國八十九年四月十三日，經本院以八十九年度易字第五一六號
    判處有期徒刑十月，同年五月四日確定，九十一年五月二日縮刑期滿執行完畢。
    又前其因施用第二級毒品安非他命案件，經本院於八十八年五月十三日，以八十
    八年度毒聲字第一一八一號裁定送勒戒處所觀察、勒戒後，認無繼續施用毒品之
    傾向，於八十八年六月十七日，經臺灣臺北地方法院檢察署檢察官以八十八年度
    偵字第四三０三、五三五六、七０一七號為不起訴處分確定；復因施用第二級毒
    品安非他命案件，經本院於八十八年十二月二十九日，以八十八年度毒聲字第三
    二三七號裁定送勒戒處所觀察、勒戒後，認有繼續施用毒品之傾向，而於八十九
    年二月三日，以八十九年度毒聲字第三七七號裁定令入戒治處所施以強制戒治一
    年，嗣經戒治所評定合格，認無繼續戒治之必要，於八十九年八月十日，以八十
    九年度毒聲字第一九六八號裁定停止戒治，所餘戒治期間，付保護管束，並於八
    十九年九日八日交付保護管束，九十年二月十日保護管束期滿未經撤銷。詎仍不
    知悔改，明知安非他命為毒品危害防制條例所規定之第二級毒品，不得施用，竟
    基於概括犯意，自九十一年十一月初起至同年月三十日下午四時許最後一次止，
    連續在其臺北縣新店市○○路○段一二四號五樓住處及同縣市○○路五三號旁廢
    棄軍營（以下簡稱復興路廢棄軍營）等地，施用第二級毒品安非他命多次。嗣於
    九十一年十二月一日凌晨一時三十分，乙○○在臺北縣中和市秀朗橋下，因另案
    （臺灣臺北地方法院檢察署九十一年度執字第一五六二號毒品危害防制條例案件
    ，通緝書：九十一年十一月六日甲○茂惻緝字第三五八三號）通緝查獲時，主動
    供出前開未經發覺之施用毒品行為，接受裁判，並帶警前往復興路廢棄軍營房間
    內，扣得其施用所餘，藏置在牆壁春聯夾縫間之第二級毒品安非他命一包（毛重
    ０．二公克，淨重０．一公克）。
二、案經臺北市政府警察局中山分局報請臺灣臺北地方法院檢察署檢察官聲請以簡易
    判決處刑，本院臺北簡易庭認為不宜以簡易判決處刑，改用通常訴訟程序審判。
    理  由
一、右揭事實，業據被告乙○○於本院審理時供承不諱，其尿液經檢驗結果呈安非他
    命類陽性反應，亦有臺灣檢驗科技股份有限公司九十一年十二月二十五日濫用藥
    物尿液檢驗報告一件（報告編號：CH/2002/C0220號）附卷可稽，互核相符，並
    有安非他命一包（毛重０．０二公克，淨重０．０一公克）扣案可資佐證，事證
    明確，被告施用毒品犯行洵堪認定。
二、次查，被告前因施用第二級毒品安非他命案件，經本院於八十八年五月十三日，
    以八十八年度毒聲字第一一八一號裁定送勒戒處所觀察、勒戒後，認無繼續施用
    毒品之傾向，於八十八年六月十七日，經臺灣臺北地方法院檢察署檢察官以八十
    八年度偵字第四三０三、五三五六、七０一七號為不起訴處分確定；復於前開不
    起訴處分後五年內，再因施用第二級毒品安非他命案件，經本院於八十八年十二
    月二十九日，以八十八年度毒聲字第三二三七號裁定送勒戒處所觀察、勒戒後，
    認有繼續施用毒品之傾向，而於八十九年二月三日，以八十九年度毒聲字第三七
    七號裁定令入戒治處所施以強制戒治一年，嗣經戒治所評定合格，認無繼續戒治
    之必要，於八十九年八月十日，經以八十九年度毒聲字第一九六八號裁定停止戒
    治，所餘戒治期間，付保護管束，八十九年九日八日交付保護管束，九十年二月
    十日保護管束期滿未經撤銷，並於八十九年四月十三日，經本院以八十九年度易
    字第五一六號判決處有期徒刑十月確定，有臺灣高等法院被告全國前案紀錄表及
    臺灣臺北地方法院檢察署刑案資料查註紀錄表、全國施用毒品案件紀錄表、受觀
    察勒戒人毒品及前科紀錄簡覆表等件附卷可考。其三犯本件毒品危害防制條例第
    十條之罪，亦堪認定。
三、核被告所為，係犯毒品危害防制條例第十條第二項之施用第二級毒品罪。其施用
    前後持有第二級毒品安非他命之低度行為，為施用之高度行為所吸收，不另論罪
    。被告多次施用毒品行為，時間緊接且犯罪構成要件相同，顯係基於概括犯意反
    覆為之，應依連續犯之規定論以一罪，並依法加重其刑。又被告前因違反毒品危
    害防制條例案件，於八十九年四月十三日，經本院以八十九年度易字第五一六號
    判處有期徒刑十月，同年五月四日確定，九十一年五月二日縮刑期滿執行完畢，
    有臺灣高等法院被告全國前案紀錄表一件在卷可考，其於五年內再犯本件之罪，
    為累犯，應依加遞加重其刑。末查，被告於本件施用毒品之犯罪被發覺前，帶同
    警方前往復興路廢棄軍營，扣得其施用所餘之第二級毒品安非他命一包（重量同
    前），並供承犯罪而受裁判，有臺北縣政府警察局中和分局九十二年五月五日中
    警刑字第０九二００一七五八一號函及警訊筆錄之記載可憑，是依刑法第六十二
    條自首之規定，減經其刑，並與前開加重事由先加後減之。爰審酌被告素行，及
    其施用毒品期間、所生危害與犯罪後之態度等一切情狀，量處如主文所示之刑。
    扣案之安非他命一包（重量同前）為第二級毒品，併依法宣告沒收銷燬之（起訴
    僅聲請沒收）。
四、被告除九十一年十一月三十日下午四時及在復興路廢棄軍營以外之施用第二級毒
    品犯行，雖未經檢察官起訴，然據被告供明在卷，核與起訴部分具有連續犯之裁
    判上一罪關係，是為起訴效力所及，本院自得併予審理，附此敘明。
據上論斷，應依刑事訴訟法第二百九十九條第一項前段，毒品危害防制條例第十條第
二項、第十八條第一項前段，刑法第十一條前段、第五十六條、第四十七條、第六十
二條，判決如主文。
本案經檢察官羅月君到庭執行職務
如不服本判決，應於判決送達後十日內，向本院提出上訴狀。
中     華     民     國     九 十 二     年     五     月     二 十     日
                                      臺灣臺北地方法院刑事第五庭
                                          法  官      劉方慈
右正本證明與原本無異。
如不服本判決，應於判決送達後十日內，向本院提出上訴狀。
                                          書記官      殷玉芬
中     華     民     國     九 十 二     年     五     月     二十三    日
毒品危害防制條例第十條
施用第一級毒品者，處六月以上五年以下有期徒刑。
施用第二級毒品者，處三年以下有期徒刑。
毒品危害防制條例第十八條
查獲之毒品及專供製造或施用毒品之器具，不問屬於犯人與否，均沒收銷
燬之。但合於醫藥或研究之用者，得不予銷燬。
前項合於醫藥或研究用毒品或器具之管理辦法，由法務部會同行政院衛生
署定之。
中華民國刑法第十一條
 (本總則對於其他刑罰法規之適用)
本法總則於其他法令有刑罰之規定者，亦適用之。但其他法令有特別規定
者，不在此限。
中華民國刑法第五十六條
 (連續犯)
連續數行為而犯同一之罪名者，以一罪論。但得加重其刑至二分之一。
中華民國刑法第四十七條
 (累犯)
受有期徒刑之執行完畢，或受無期徒刑或有期徒刑一部之執行而赦免後，
五年以內再犯有期徒刑以上之罪者，為累犯，加重本刑至二分之一。
中華民國刑法第六十二條
 (自首減輕)
對於未發覺之罪自首而受裁判者，減輕其刑。但有特別規定者，依其規定
。


司法院資訊處製作；財團法人民間司法改革基金會備份。
